【裁判字號】    99,訴,1065
【裁判日期】    990716
【裁判案由】    毒品危害防制條例
【裁判全文】
臺灣臺中地方法院刑事判決              99年度訴字第1065號
公  訴  人  臺灣臺中地方法院檢察署檢察官
被      告  甲○○
指定辯護人  義務辯護人  林宜慶律師
上列被告因違反毒品危害防制條例案件，經檢察官提起公訴（九
十八年度偵字第二九六四五號、九十九年度偵字第二０六六號）
及移送併案審理（九十九年度偵字第九０二四號），本院判決如
下：
    主    文
甲○○犯如附表所示之罪，均累犯，各處如附表所示之刑；如附
表「宣告刑」所示之門號0000000000號行動電話機具
壹支（序號000000000000000號，含門號卡壹張
）沒收之，如全部或一部不能沒收時，各追徵其價額或以其財產
抵償之；未扣案如附表「宣告刑」所示之款項沒收之，如全部或
一部不能沒收時，各以其財產抵償之。應執行有期徒刑拾年；
門號0000000000號行動電話機具壹支（序號0000
00000000000號，含門號卡壹張）沒收之，如全部或
一部不能沒收時，追徵其價額或以其財產抵償之；未扣案如附表
「宣告刑」所示之款項共新臺幣肆仟佰元沒收之，如全部或一
部不能沒收時，以其財產抵償之。
    犯罪事實
一、甲○○前曾於民國九十四年間因施用毒品案件，經本院以九
    十五年度訴緝字第四二０號判處有期徒刑一年確定；又於九
    十五年間因持有毒品、竊盜及偽造文書等案件，經本院及臺
    灣彰化地方法院分別以九十六年度豐簡字第七二號、九十六
    年度易字第二四五一號、九十五年度易字第八五九號各判處
    有期徒刑三月、四月、三月；其後嗣因適逢減刑條例之施行
    ，其上揭所犯四罪復經本院以九十六年度聲減字第一九三五
    號裁定各減刑二分之一，並定其應執行有期徒刑八月確定，
    而於九十六年七月十六日縮刑期滿執行完畢。竟猶不知悔改
    ，其明知海洛因屬毒品危害防制條例第二條第二項第一款之
    第一級毒品，依法不得販賣，竟意圖營利，基於自行販賣第
    一級毒品海洛因之犯意，先向某一年籍不詳、綽號「姐仔」
    之成年女子（未查獲而經臺灣彰化地方法院檢察署檢察官簽
    結）販入第一級毒品海洛因後，以其所有如附表所示門號0
    000000000號行動電話作為販毒之聯絡工具，而先
    後自行為如附表編號一至九所示之販賣海洛因之犯行。嗣為
    警先於九十八年十二月八日中午十二時三十分許，持搜索票
    至甲○○位於臺中縣后里鄉○○路三四二號四樓Ｄ室之住處
    實施搜索，並當場扣得甲○○所有，供其上開販賣犯行所用
    剩餘之第一級毒品海洛因十六包（其中三包，合計淨重二點
    零九公克，驗餘共淨重一點九九公克，空包裝總重零點九九
    公克，純質淨重一點三五公克；其中十三包，合計淨重一點
    二公克，驗餘共淨重一點一四公克，空包裝總重四點一六公
    克，純質淨重零點四五公克）及供其販賣上開海洛因所用之
    行動電話一支（序號000000000000000號行
    動電話，含門號0000000000號門號卡一張）、電
    子磅秤一臺及分裝袋二包，及其供己施用海洛因毒品所用之
    注射針筒二支、其所有之行動電話三支（序號000000
    000000000號行動電話搭配不詳門號、序號000
    000000000000號行動電話搭配門號00000
    00000號、序號00000000000000000
    號行動電話搭配不詳門號）及現金十六萬一千元；復為警於
    九十九年一月十五日上午七時四十分許，持搜索票至甲○○
    位於臺中縣豐原市○○路三七七巷八號之住處實施搜索，並
    當場扣得甲○○另向某一年籍不詳、綽號「泰一」者所購入
    ，供己施用之第一級毒品海洛因一包（驗餘淨重零點一六五
    ０公克），及其所有之電子磅秤一臺、塑膠藥鏟一支、已使
    用過之注射針筒二支及殘渣夾鏈袋七包等物，而循線查悉上
    情。
二、案經臺中縣警察局移送及臺中縣警察局豐原分局報請臺灣臺
    中地方法院檢察署檢察官偵查起訴及行政院海岸巡防署海岸
    巡防總局中部地區巡防局第三海岸巡防總隊報請臺灣臺中地
    方法院檢察署檢察官併案審理。
    理    由
一、證據能力：按被告以外之人於審判外之陳述，雖不符刑事訴
    訟法第一百五十九條之一至第一百五十九條之四之規定，而
    經當事人於審判程序同意作為證據，法院審酌該言詞陳述或
    書面陳述作成時之情況，認為適當者，亦得為證據。當事人
    、代理人或辯護人於法院調查證據時，知有第一百五十九條
    第一項不得為證據之情形，而未於言詞辯論終結前聲明異議
    者，視為有前項之同意，刑事訴訟法第一百五十九條之五第
    一項、第二項定有明文。立法意旨在於傳聞證據未經當事人
    之反對詰問予以核實，原則上先予排除，惟若當事人已放棄
    詰問或未聲明異議，基於證據資料愈豐富，愈有助於真實發
    現之理念，且強化言詞辯論主義，法院自可承認該傳聞證據
    例外擁有證據能力。查本件被告及指定辯護人即義務辯護人
    對於證人許世宏、林君佩、陳瑩錦等人於警詢及偵查中所為
    證述，均表示不爭執（見本院案卷），並未於言詞辯論終結
    前聲明異議，依刑事訴訟法第一百五十九條之五第二項之規
    定，視為同意作為證據，自均有證據能力，適為本案之證據
    ，先予敘明。
二、上開犯罪事實，業據被告甲○○於九十九年一月十五日偵查
    中及九十九年六月九日本院審理中均坦承不諱，復核與證人
    許世宏於警詢及偵查中之證述（詳見九十九年一月十五日九
    十八年度他字第四０九三號卷第一一八頁至第一二一頁及九
    十九年度偵字第二九六四五號卷第四六頁至第四八頁）、證
    人林君佩於警詢及偵查中之證述（詳見九十九年一月十五日
    九十九年度偵字第二九六四五號卷第五十頁至第五十三頁、
    臺中縣警察局豐原分局中縣豐警偵字第０九八００００七五
    九五號卷第十七頁至第二四頁及九十九年度偵字第二九六四
    五號卷第六八頁至第七二頁）、證人陳瑩錦於警詢及偵查中
    之證述（詳見九十八年八月十九日九十八年度他字第四０九
    三號卷第七頁至第九頁背面及第二二頁背面至第二三頁背面
    ）情節均相符，且有九十八年十一月二十六日至十二月七日
    電信監察譯文表（詳見九十九年度偵字第二０六六號卷第四
    六頁至第五四頁）、照片（詳見九十九年度偵字第二０六六
    號卷第五五頁及六五頁）、臺中縣刑事警察大隊搜索扣押筆
    錄（詳見九十九年度偵字第二九六四五號卷第五七頁至第五
    八頁）、路口蒐證照片七張（詳見九十九年度偵字第二九六
    四五號卷第六一頁至第六四頁）、車籍查詢－基本資料詳細
    畫面（詳見九十九年度偵字第二九六四五號卷第六七頁）、
    扣押物品照片二張（詳見九十九年度偵字第二九六四五號卷
    第八五頁）、臺中縣警察局豐原分局搜索扣押筆錄（詳見九
    十八年度他字第四０九三號卷第十頁至第十一頁）、臺中縣
    警察局豐原分局查獲涉嫌毒品危害防制條例毒品初步鑑驗報
    告單（詳見九十八年度他字第四０九三號卷第十四頁）、臺
    中縣警察局豐原分局豐原派出所毒品案件被告通聯紀錄表（
    電話0000000000號，詳見九十八年度他字第四０
    九三號卷第十四頁背面）、照片五張（詳見九十八年度他字
    第四０九三號卷第十六頁至十八頁）、手機翻拍畫面九張（
    詳見九十八年度他字第四０九三號卷第十七頁）、臺灣大哥
    大資料查詢門號0000000000號之雙向通聯紀錄（
    詳見九十八年度他字第四０九三號卷第三十頁至第三四頁）
    、行動電話0000000000號通聯調閱查詢單（蕭志
    誠，詳見九十八年度他字第四０九三號卷第三七頁）、行動
    電話0000000000號通聯調閱查詢單（張欽福，詳
    見九十八年度他字第四０九三號卷第七六頁至第九八頁）、
    行動電話0000000000號通聯調閱查詢單（陳清雲
    ，詳見九十八年度他字第四０九三號卷第九八頁至第一一一
    頁）、採集尿液（送驗）採證同意書（許世宏部分，詳見九
    十八年度他字第四０九三號卷第一三二頁）、臺中縣警察局
    刑警大隊偵五隊委託尿液代號、真實姓名對照表（詳見九十
    八年度他字第四０九三號卷第一三三頁）、臺中縣警察局刑
    警大隊毒品案件被告通聯紀錄表（門號000000000
    0號，詳見九十八年度他字第四０九三號卷第一三四頁）、
    交易毒品現場蒐證照片二張（詳見臺中縣警察局中縣警刑大
    偵五字第０九九０００一０四五號卷第六頁）、涉案毒品案
    件初步檢驗報告（詳見臺中縣警察局中縣警刑大偵五字第０
    九九０００一０四五號卷第十六頁）、證物照片二張（詳見
    臺中縣警察局中縣警刑大偵五字第０九九０００一０四五號
    卷第十七頁）、交通部中央氣象局九十八年七月至十二月臺
    中地區日出日沒時刻表（詳見臺中縣警察局豐原分局中縣豐
    警偵字第０九八００００七五九五號卷第三三頁）、照片九
    張（詳見臺中縣警察局豐原分局中縣豐警偵字第０九八００
    ００七五九五號卷第五五頁至第五九頁）等存卷可參，並有
    被告所有，供上開販賣海洛因所用之磅秤一台、行動電話一
    支（序號000000000000000號，含門號00
    00000000號門號卡一張）及分裝袋二包等物扣案可
    佐，且九十八年十二月八日扣案之碎塊狀物品三包，確實含
    有海洛因成分，合計淨重二點零九公克，驗餘共淨重一點九
    九公克，空包裝總重零點九九公克，純質淨重一點三五公克
    ，另粉末狀物品十三包，亦含有海洛因成分，合計淨重一點
    二公克，驗餘共淨重一點一四公克，空包裝總重四點一六公
    克，純質淨重零點四五公克，再九十九年一月十五日扣案之
    粉末一包，確含有海洛因成分，驗餘淨重零點一六五０公克
    等情，分別有法務部調查局濫用藥物實驗室九十九年二月十
    日調科壹字第０九九二三００三一四０號鑑定書（詳見臺灣
    臺中地方法院檢察署九十九年度偵字第二○六六號卷第二五
    頁）及行政院衛生署草屯療養院草療鑑字第０九九０四００
    ０一二號鑑定書（詳見本院案卷第三八頁）在卷可參，足見
    被告上開自白，核與事實相符。又按販賣海洛因係違法行為
    ，非可公然為之，亦無公定價格，而每次買賣之價量，可能
    隨時依雙方關係深淺、資力、需求量及對行情之認知、來源
    是否充裕、查緝是否嚴緊、購買者被查獲時供述購買對象之
    可能風險之評估等，而異其標準，非可一概而論，從而販賣
    之利得，除被告就販賣之價量俱明確供述外，委難察得實情
    ，而本件被告既坦承確有上開販賣第一級毒品之犯行，如前
    所述，則被告販售上開毒品確有利潤可圖，已允無疑義；況
    參以我國政府一再宣示反毒決心，施用、販賣毒品均屬違法
    行為，此為國人所週知，被告與如附表所示購買毒品者等人
    ，既非至親或有特殊之情誼關係，衡情被告當無甘冒刑罰制
    裁之重典而毫無利得，益證被告主觀上確有營利之意圖及行
    為甚明。綜上所述，本案事證明確，被告上開犯行，堪予認
    定。
三、查海洛因乃列為毒品危害防制條例第二條所管制之第一級毒
    品，依法均不得非法販賣、轉讓及持有；是核被告如附表所
    示之所為，均係犯毒品危害防制條例第四條第一項之販賣第
    一級毒品罪。其販賣第一級毒品前之持有第一級毒品行為，
    為各該販賣之高度行為所吸收，不另論罪。被告所犯如附表
    所示九罪間，犯意各別，行為互異，應分論併罰。被告前因
    因施用毒品案件，經本院以九十五年度訴緝字第四二０號判
    處有期徒刑一年確定；又於九十五年間因持有毒品、竊盜及
    偽造文書等案件，經本院及臺灣彰化地方法院分別以九十六
    年度豐簡字第七二號、九十六年度易字第二四五一號、九十
    五年度易字第八五九號各判處有期徒刑三月、四月、三月；
    其後嗣因適逢減刑條例之施行，其上揭所犯四罪復經本院以
    九十六年度聲減字第一九三五號裁定各減刑二分之一，並定
    其應執行有期徒刑八月確定，而於九十六年七月十六日縮刑
    期滿執行完畢，有臺灣臺中地方法院檢察署刑案資料查註紀
    錄表及臺灣高等法院被告前案紀錄表在卷可按，其於受有期
    徒刑執行完畢後五年以內故意再犯本件有期徒刑以上之九罪
    ，均為累犯，除法定刑為死刑、無期徒刑部分，依法不得加
    重外，其餘部分則依刑法第四十七條第一項規定加重其刑。
    查被告雖販賣第一級毒品海洛因，販賣次數有九次，惟均係
    小額交易，九次共僅四千三百元，與一般大毒梟動輒數十萬
    元、數百萬元，甚至數千萬元，有顯著之差別，而販賣第一
    級毒品罪之法定刑為「製造、運輸、販賣第一級毒品者，處
    死刑或無期徒刑；處無期徒刑者，得併科新臺幣二千萬元以
    下罰金。」，然同為販賣第一級毒品之人，其原因動機不一
    ，犯罪情節未必盡同，或有大盤毒梟者，亦有中、小盤之分
    ，甚或僅止於吸毒者友儕間為求互通有無之有償轉讓者亦有
    之，其販賣行為所造成危害社會之程度自屬有異，法律科處
    此類犯罪，所設之法定最低本刑卻相同，不可謂不重。於此
    情形，倘依其情狀處以相當之有期徒刑，即足以懲儆，並可
    達防衛社會之目的者，自非不可依客觀之犯行與主觀之惡性
    二者加以考量其情狀，審酌是否有其可憫恕之處，而適用刑
    法第五十九條之規定酌量減輕其刑，期使個案裁判之量刑，
    能斟酌至當，符合比例原則。查被告販賣海洛因之數量、次
    數及代價尚微，以其情節論，惡性非重，在客觀上足以引起
    一般之同情等堪資憫恕之處，揆諸上開說明，本院認如科以
    法定最低刑度仍嫌過重，爰就被告所犯如附表所示部分，各
    依刑法第五十九條之規定予以酌量減輕其刑，並依法先加重
    後減輕之。又毒品危害防制條例第十七條原僅規定犯該條所
    列舉之製造、販賣、運輸等罪之毒販，為鼓勵其供出毒品來
    源，因而破獲者，得獲邀減刑之寬典，俾有效推展阻斷供給
    之緝毒工作；而毒販之所以願意供出其上游組織之情形，使
    檢警機關得以進一步追查破獲，類皆已於偵查或審判中自白
    犯罪，然上開條例並未有如貪污治罪條例第八條第二項自白
    減刑之規定，不無造成毒販可能自忖無法有效供出毒品來源
    之上手，難以獲得減刑恩惠，因而減弱甚至斷絕其自白認罪
    之誘因，致使上開案件之刑事訴訟程序未能儘早確定。九十
    八年五月二十日修正之毒品危害防制條例第十七條，乃採行
    寬厚之刑事政策，修正原條文，擴大適用範圍，除於第一項
    規定供出毒品來源，因而查獲其他正犯或共犯者，減輕或免
    除其刑外，並增列第二項於偵查及審判中自白者，減輕其刑
    之規定，以鼓勵毒販自白認罪，開啟其自新之路。從而，毒
    販在偵查及審判中之歷次陳述，各有一次以上之自白，並供
    出毒品來源，因而查獲其他正犯或共犯之情形，即已完全合
    致第十七條第一項、第二項規定之要件，且其中第二項減刑
    之事由，當然為第二項減免規定所包括，依法規競合之吸收
    關係，應優先適用第十七條第一項之規定（最高法院九十八
    年度台上字第七二三一號著有判決可參）。而查，本件尚未
    因被告之自白並供出毒品來源，因而破獲其他上手或共犯等
    情，此為被告於本院審理中所是認，且有本院公務電話紀錄
    附卷足佐，自無依上開條例第十七條第一項減輕其刑之適用
    ；然被告確曾於九十九年一月十五日偵查中及九十九年六月
    九日本院審理中均自白犯罪，揆諸上開說明，自應依上開條
    例第十七條第二項規定，就如附表所示部分均遞減輕之，並
    依法先加重後遞減輕之。爰審酌被告犯罪之動機、目的係為
    圖得一己之利益、販賣毒品之數量、金額及次數尚微，販賣
    毒品為增進流通毒品之管道，危害社會治安非輕，惟均係小
    額交易，暨其犯罪後坦承犯行，犯罪後態度尚佳等一切情狀
    ，分別量處被告如附表所示之刑，並定其應執行刑，以示懲
    儆。另按毒品危害防制條例第十九條第一項規定，犯販賣毒
    品罪者，其犯罪所得之財物均沒收之，係採義務沒收主義。
    故販賣毒品所得之對價，不問其中成本若干，利潤多少，均
    應全部諭知沒收，貫徹政府查禁煙毒之決心，以符立法本旨
    ；又犯毒品危害防制條例第四條之販賣第一級毒品罪者，依
    同條例十九條第一項規定，其因犯罪所得之物沒收之，如全
    部或一部不能沒收時，追徵其價額或以其財產抵償之。所稱
    因犯罪所得之物，自以實際所得者為限，苟無所得或尚未取
    得者，自無從為沒收及追繳或抵償之諭知。（最高法院九十
    一年度臺上字第二四一九號、九十六年臺上字第二三三一號
    、第五五五一號判決意旨參照）。又同條例十九條第一項並
    無如同條例第十八條第一項所定「不問屬於犯人與否，沒收
    之」之明文，自屬相對沒收主義之立法。是其應沒收之物，
    應以屬被告所有者為限。又該規定所稱「追徵其價額」者，
    係指所沒收之物為金錢以外之其他財物而無法沒收時，應追
    徵其價額，使其繳納與原物相當之價額；如所得財物為金錢
    而無法沒收時，始應「以其財產抵償之」（最高法院九十五
    年度台上字第三０五號判決意旨參照）。又所謂「其因犯罪
    所得之財物」，並不以當場搜獲扣押者為限；而販賣毒品所
    得之對價，不問其中何部分屬於成本，何部分屬於犯罪所得
    之財物，應均予沒收，始與上開法條之規定符合；且因犯罪
    所得之財物，亦不能與正常營利事業計算營利所得之情形，
    相提並論（最高法院六十五年度第五次刑庭庭推總會議決議
    意旨參照）。扣案之海洛因十六包（其中三包，合計淨重二
    點零九公克，驗餘共淨重一點九九公克，空包裝總重零點九
    九公克，純質淨重一點三五公克，另粉末狀物品十三包，合
    計淨重一點二公克，驗餘共淨重一點一四公克，空包裝總重
    四點一六公克，純質淨重零點四五公克），均屬第一級毒品
    ，且係被告向綽號「姐仔」者所販入，供其為上開犯行所用
    之物，是應依毒品危害防制條例第十八條第一項前段規定，
    諭知均沒收銷燬之。原扣案之行動電話一支（序號0000
    00000000000號行動電話，含門號000000
    0000號門號卡一張）、分裝袋二包及電子磅秤一台（九
    十八年十二月八日扣案者）係屬被告所有，且供被告自行所
    為如附表所示販賣毒品所用之物，業據被告供承在卷，應依
    毒品危害防制條例第十九條第一項之規定，於被告所犯如附
    表所示犯行部分均宣告沒收之；然原扣案之行動電話一支（
    序號000000000000000號行動電話，含門號
    0000000000號門號卡一張），業經臺灣臺中地方
    法院檢察署檢察官於被告另案所犯施用毒品案件執行時，於
    九十九年五月四日為扣押（沒收）物品處分命令，而發還被
    告收執，已未扣案等情，此有上開扣押（沒收）物品處分命
    令在卷可佐（附於本院案卷），揆諸上開說明，如全部或一
    部不能沒收時，應追徵其價額或以其財產抵償之；又原扣案
    之分裝袋二包及電子磅秤一台（九十八年十二月八日扣案者
    ），亦業經臺灣臺中地方法院檢察署另案於九十九年五月四
    日為沒收處分等情，亦有上開扣押（沒收）物品處分命令附
    卷可佐（附於本院案卷），是為免日後無法執行，該等物品
    自不予重複宣告沒收之，附此說明。另如附表所示各次販賣
    第一級毒品所得之款項，雖均未扣案，仍各應依同條例第十
    九條第一項之規定，就被告所犯如附表所示部分各宣告沒收
    之，如全部或一部不能沒收時，各以其財產抵償之。至扣案
    之行動電話三支（序號000000000000000號
    行動電話搭配不詳門號、序號0000000000000
    0號行動電話搭配門號0000000000號、序號00
    000000000000000號行動電話搭配不詳門號
    ）、注射針筒四支、夾鏈袋七包、現金十六萬一千元、電子
    磅秤一臺（九十九年一月十五日查獲者）及塑膠藥鏟一支等
    物，固均屬被告所有之物，業據被告供陳在卷；然被告既陳
    稱該等物品為伊自行施用毒品所用者，另現金十六萬一千元
    不是伊販賣所得，而與行動電話三支等均與本案無涉（詳見
    本院審理筆錄），且本院復查無其他積極證據足認該等物品
    確與本案有涉，又被告確有自行施用海洛因之情，亦有詮昕
    科技股份有限公司濫用藥物尿液檢驗報告在卷足參（附於九
    十九年度偵字第二０六六號卷二七頁），則該等扣案物當為
    被告自行施用毒品等部分之證據，尚不宜於本案中併予宣告
    沒收銷燬或沒收之，附此說明。
四、至臺灣臺中地方法院檢察署九十九年度偵字第九０二四號移
    送併案審理部分，因與本案犯罪事實為同一案件，自為起訴
    效力所及，本院當應併予審究，附此說明。
據上論斷，應依刑事訴訟法第二百九十九條第一項前段，毒品危
害防制條例第四條第一項、第十七條第二項、第十八條第一項前
段、第十九條第一項，刑法第十一條、第四十七條第一項、第五
十九條、第五十一條第五款，判決如主文。
中    華    民    國     99   年   7     月     16    日
            刑事第一庭  審判長法  官  何志通
                              法  官  林清鈞
                              法  官  許惠瑜
上列正本證明與原本無異。
如不服本判決應於收受送達後十日內向本院提出上訴書狀，其未
敘述上訴之理由者並得於提起上訴後十日內向本院補提理由書（
均須按他造當事人之人數附繕本）。
                              書記官  楊家印
中    華    民    國     99     年     7 月     16    日
附錄論罪科刑法條：
毒品危害防制條例第4條第1項
製造、運輸、販賣第一級毒品者，處死刑或無期徒刑；處無期徒
刑者，得併科新臺幣2 千萬元以下罰金。
附表：
┌───┬──────────────────┬───────┬────────────────────┐
│編號  │犯罪事實                            │所犯法條及罪名│宣告刑                                  │
│      │                                    │              │                                        │
├───┼──────────────────┼───────┼────────────────────┤
│１    │甲○○於九十八年十一月二十六日下午二│毒品危害防制條│甲○○販賣第一級毒品，累犯，處有期徒刑捌│
│      │時八分許，以其所有門號0000000│例第四條第一項│年貳月。門號0000000000號行動電│
│      │０五四號行動電話與許世宏持有門號０九│之販賣第一級毒│機具一支（序號0000000000000│
│      │00000000號行動電話聯繫後，隨│品罪。        │四一號，含門號卡一張）沒收，如全部或一部│
│      │即相約在臺中縣后里鄉○○路兵營旁，以│              │不能沒收時，追徵其價額或以其財產抵償之；│
│      │每包新臺幣（下同）六百元價格，販賣第│              │未扣案之販賣第一級毒品所得之現金六百元沒│
│      │一級毒品海洛因一小包（詳細重量不詳）│              │收，如全部或一部不能沒收時，以其財產抵償│
│      │予許世宏，並向許世宏收取六百元價金。│              │之。                                    │
├───┼──────────────────┼───────┼────────────────────┤
│２    │甲○○於九十八年十一月二十六日下午六│毒品危害防制條│甲○○販賣第一級毒品，累犯，處有期徒刑捌│
│      │時十一分許，以門號0000000０五│例第四條第一項│年貳月。門號0000000000號行動電│
│      │四號行動電話與張欽福持有門號０九一０│之販賣第一級毒│機具一支（序號0000000000000│
│      │一一三七０四號行動電話聯繫後，隨即在│品罪。        │四一號，含門號卡一張）沒收，如全部或一部│
│      │臺中縣后里鄉○○路往后里方向過后豐大│              │不能沒收時，追徵其價額或以其財產抵償之；│
│      │橋後第二個紅綠燈旁路口，以每包五百元│              │未扣案之販賣第一級毒品所得之現金五百元沒│
│      │之價格，販賣第一級毒品海洛因一小包（│              │收，如全部或一部不能沒收時，以其財產抵償│
│      │詳細重量不詳）予張欽福，並向張欽福收│              │之。                                    │
│      │取五百元價金。                      │              │                                        │
├───┼──────────────────┼───────┼────────────────────┤
│３    │甲○○於九十八年十一月二十七日下午三│毒品危害防制條│甲○○販賣第一級毒品，累犯，處有期徒刑捌│
│      │時二十四分許，以門號0000000０│例第四條第一項│年貳月。門號0000000000號行動電│
│      │五四號行動電話與張欽福持有門號０九一│之販賣第一級毒│機具一支（序號0000000000000│
│      │0000000號行動電話聯繫後，隨即│品罪。        │四一號，含門號卡一張）沒收，如全部或一部│
│      │相約在臺中縣后里鄉○○路某一統一便利│              │不能沒收時，追徵其價額或以其財產抵償之；│
│      │商店旁，以每包五百元之價格，販賣第一│              │未扣案之販賣第一級毒品所得之現金五百元沒│
│      │級毒品海洛因一小包（詳細重量不詳）予│              │收，如全部或一部不能沒收時，以其財產抵償│
│      │張欽福，並向張欽福收取五百元價金。  │              │之。                                    │
├───┼──────────────────┼───────┼────────────────────┤
│４    │甲○○於九十八年十一月二十九日晚上十│毒品危害防制條│甲○○販賣第一級毒品，累犯，處有期徒刑捌│
│      │一時四十七分許，以門號0000000│例第四條第一項│年貳月。門號0000000000號行動電│
│      │０五四號行動電話與蕭志誠持有之門號０│之販賣第一級毒│機具一支（序號0000000000000│
│      │000000000號行動電話聯繫後，│品罪。        │四一號，含門號卡一張）沒收，如全部或一部│
│      │隨即相約在臺中縣后里鄉○○路上的金玉│              │不能沒收時，追徵其價額或以其財產抵償之；│
│      │堂書局旁，以每包三百元之價格，販賣第│              │未扣案之販賣第一級毒品所得之現金三百元沒│
│      │一級毒品海洛因一小包（詳細重量不詳）│              │收，如全部或一部不能沒收時，以其財產抵償│
│      │予蕭志誠，並向蕭志誠收取三百元價金。│              │之。                                    │
├───┼──────────────────┼───────┼────────────────────┤
│５    │甲○○於九十八年十一月三十日晚上十時│毒品危害防制條│甲○○販賣第一級毒品，累犯，處有期徒刑捌│
│      │五十八分許，以門號0000000０五│例第四條第一項│年貳月。門號0000000000號行動電│
│      │四號行動電話與張欽福持有門號０九一０│之販賣第一級毒│機具一支（序號0000000000000│
│      │一一三七０四號行動電話聯繫後，隨即相│品罪。        │四一號，含門號卡一張）沒收，如全部或一部│
│      │約在臺中縣后里鄉○○路旁之夜市空地，│              │不能沒收時，追徵其價額或以其財產抵償之；│
│      │以每包八百元之價格，販賣第一級毒品海│              │未扣案之販賣第一級毒品所得之現金八百元沒│
│      │洛因一小包（詳細重量不詳）予張欽福，│              │收，如全部或一部不能沒收時，以其財產抵償│
│      │並向張欽福收取八百元價金。          │              │之。                                    │
├───┼──────────────────┼───────┼────────────────────┤
│６    │甲○○於九十八年十一月三十日晚上十一│毒品危害防制條│甲○○販賣第一級毒品，累犯，處有期徒刑捌│
│      │時三十二分許，以門號0000000０│例第四條第一項│年貳月。門號0000000000號行動電│
│      │五四號行動電話與蕭志誠持有門號０九八│之販賣第一級毒│機具一支（序號0000000000000│
│      │0000000號行動電話聯繫後，隨即│品罪。        │四一號，含門號卡一張）沒收，如全部或一部│
│      │相約在臺中縣后里鄉○○路上的金玉堂書│              │不能沒收時，追徵其價額或以其財產抵償之；│
│      │局旁，以每包三百元之價格，販賣第一級│              │未扣案之販賣第一級毒品所得之現金三百元沒│
│      │毒品海洛因一小包（詳細重量不詳）予蕭│              │收，如全部或一部不能沒收時，以其財產抵償│
│      │志誠，並向蕭志誠收取三百元價金。    │              │之。                                    │
├───┼──────────────────┼───────┼────────────────────┤
│７    │甲○○於九十八年十二月一日下午一時二│毒品危害防制條│甲○○販賣第一級毒品，累犯，處有期徒刑捌│
│      │十一分許，以門號0000000000│例第四條第一項│年貳月。門號0000000000號行動電│
│      │號行動電話與張欽福持有門號０九一０一│之販賣第一級毒│機具一支（序號0000000000000│
│      │一三七０四號行動電話聯繫後，隨即相約│品罪。        │四一號，含門號卡一張）沒收，如全部或一部│
│      │在臺中縣后里鄉○○路旁之夜市空地，以│              │不能沒收時，追徵其價額或以其財產抵償之；│
│      │每包五百元之價格，販賣第一級毒品海洛│              │未扣案之販賣第一級毒品所得之現金五百元沒│
│      │因一小包（詳細重量不詳）予張欽福，並│              │收，如全部或一部不能沒收時，以其財產抵償│
│      │向張欽福收取五百元價金。            │              │之。                                    │
├───┼──────────────────┼───────┼────────────────────┤
│８    │甲○○於九十八年十二月一日下午六時九│毒品危害防制條│甲○○販賣第一級毒品，累犯，處有期徒刑捌│
│      │分許，以門號0000000000號行│例第四條第一項│年貳月。門號0000000000號行動電│
│      │動電話與張欽福持有門號0000000│之販賣第一級毒│機具一支（序號0000000000000│
│      │七０四號行動電話聯繫後，隨即相約在臺│品罪。        │四一號，含門號卡一張）沒收，如全部或一部│
│      │中縣后里鄉○○路旁之夜市空地，以每包│              │不能沒收時，追徵其價額或以其財產抵償之；│
│      │五百元之價格，販賣第一級毒品海洛因一│              │未扣案之販賣第一級毒品所得之現金五百元沒│
│      │小包（詳細重量不詳）予張欽福，並向張│              │收，如全部或一部不能沒收時，以其財產抵償│
│      │欽福收取五百元價金。                │              │之。                                    │
├───┼──────────────────┼───────┼────────────────────┤
│９    │甲○○於九十八年十二月三日某時，與蕭│毒品危害防制條│甲○○販賣第一級毒品，累犯，處有期徒刑捌│
│      │志誠以上開電話聯繫後，在臺中縣后里鄉│例第四條第一項│年貳月。門號0000000000號行動電│
│      │甲后路三二九巷口之統一便利商店前，以│之販賣第一級毒│機具一支（序號0000000000000│
│      │每包三百元之價格，販賣第一級毒品海洛│品罪。        │四一號，含門號卡一張）沒收，如全部或一部│
│      │因一小包（詳細重量不詳）予蕭志誠，並│              │不能沒收時，追徵其價額或以其財產抵償之；│
│      │向蕭志誠收取三百元價金。            │              │未扣案之販賣第一級毒品所得之現金三百元沒│
│      │                                    │              │收，如全部或一部不能沒收時，以其財產抵償│
│      │                                    │              │之。                                    │
└───┴──────────────────┴───────┴────────────────────┘

司法院資訊處製作；財團法人民間司法改革基金會備份。
